# 长投重分类

提问人：超超不是二超 时间：2015-06-03 21:50:33
求助！请问为什么 2014 新准则中要将长期股权投资的第四部分“四无”划分为可供出售金融资产？

回答人：chenyiwei
金融资产和长期股权投资这两个分类本来就不是互斥的，IFRS下就没有单独的“长期股权投资”这一资产类别，在个别报表层面全部作为金融资产核算，合并报表或经济主体报表的层面才进行合并或转为权益法核算的。 对被投资方无控制、无共同控制、无重大影响的投资一般属于财务性投资，投资目的是为了获取资本性收益如股息红利、买卖差价等，因此作为金融资产核算和列报更能体现其持有目的。